臺灣板橋地方法院刑事判決　　　　　　　　　　　九十二年度易字第三四三號
　　公　訴　人　臺灣板橋地方法院檢察署檢察官
　　被　　　告　戊○○
右列被告因竊盜案件，經檢察官提起公訴（九十二年度偵字第二一一九六號），本院
合議庭裁定改依簡式審判程序審理並判決如左：
    主  文
戊○○連續攜帶兇器竊盜，累犯，處有期徒刑拾月。
扣案螺絲起子貳支沒收之。
    事  實
一、戊○○有多次竊盜前科，最近一次係經本院於民國九十一年五月二十一日以九十
    一年簡字第一五四號判決判處有期徒刑六月確定，並於九十二年七月三十一日執
    行完畢。詎猶不知悔改，基於意圖為自己不法所有之概括犯意，先後於附表所示
    之時間、地點，攜帶其所有客觀上足為兇器使用之螺絲起子二把，以螺絲起子撬
    開汽車門鎖及機車置物箱之方式（毀損部分均未據告訴），侵入如附表所示之車
    內竊取財物（被害人及竊取財物均詳如附表所示），得手後，將所竊得之皮夾及
    證件丟棄，現金則供己花用。嗣於九十二年十一月二十六日下午二時許，為警在
    臺北縣三重市○○路○段一二三號前當場查獲，並扣得其所有用以行竊之螺絲起
    子二支。
二、案經臺北縣政府警察局三重分局移送臺灣板橋地方法院檢察署檢察官偵查起訴。
    理  由
一、右揭犯罪事實，業據被告戊○○於警偵訊及本院審理時坦承不諱（詳九十二年度
    偵字第二一一九六號偵查卷宗第十頁、第十一頁、第二十六頁、第二十七頁、本
    院九十二年十二月三十一日審判筆錄），核與證人甲○、丙○○、丁○○、乙○○及己○○於警詢中指述之失竊情節相符（詳上開偵查卷宗第十三頁至第十七頁
    ），且有臺北縣政府警察局贓物認領保管單乙紙附卷可按，復有被告自承其所有
    持以竊盜犯罪所用之螺絲起子二支扣案可稽，本件事證明確，被告犯行洵堪認定
    。
二、按刑法第三百二十一條第一項第三款之攜帶兇器竊盜罪，係以行為人攜帶兇器竊
    盜為其加重條件，此所謂兇器，其種類並無限制，凡客觀上足對人之生命、身體
    、安全構成威脅，具有危險性之兇器均屬之，且祇須行竊時攜帶此種具有危險性
    之兇器為已足，並不以攜帶之初有行兇之意圖為必要（最高法院七十九年臺上字
    第五二五三號判例足資參照）。本件扣案之螺絲起子二支，均為鐵製，質地堅硬
    ，前端均有磨平尖銳，一把全長十五公分，鐵製部分六點五公分，另一把全長二
    十一公分，鐵製部分為八點五公分乙節，業經本院當庭勘驗屬實（詳本院九十二
    年十二月三十一日審判筆錄），則上開螺絲起子二支，客觀上顯具有危險性，足
    以傷害人之生命、身體，應屬兇器無疑。是核被告所為，係犯刑法第三百二十一
    條第一項第三款之加重竊盜罪。其先後五次竊盜犯行，時間緊接，犯罪構成要件
    相同，顯係基於概括之犯意為之，為連續犯，應依刑法第五十六條之規定，以一
    罪論，並加重其刑。又被告有事實欄所述之犯罪科刑執行情形，有臺灣高等法院
    被告全國前案紀錄表在卷為據，其於有期徒刑執行完畢後之五年內，再犯本件有
    期徒刑以上之罪，為累犯，應依刑法第四十七條之規定遞加重其刑。爰審酌被告
    年輕體壯，不思循合法途徑獲取財富，竟多次圖便觸法，惟犯後已知悔悟，如實
    坦承犯行，兼衡其竊取財物之價值、手段、動機等一切情狀，量處如主文所示之
    刑，以示懲儆。至扣案之螺絲起子二支，係被告所有且供其行竊所用，業經被告
    供明在卷，併依刑法第三十八條第三項、第一項第二款之規定宣告沒收。
三、末按「除被告所犯為死刑、無期徒刑、最輕本刑為三年以上有期徒刑之罪或高等
    法院管轄第一審案件者外，於前條第一項程序進行中，被告先就被訴事實為有罪
    之陳述時，審判長得告知被告簡式審判程序之旨，並聽取當事人、代理人、辯護
    人及輔佐人之意見後，裁定進行簡式審判程序。」刑事訴訟法第二百七十三條之
    一第一項定有明文。查本件被告所犯上開刑法第三百二十一條第一項第三款之加
    重竊盜罪，其法定刑為六月以上五年以下有期徒刑之罪，非最輕本刑為三年以上
    有期徒刑之罪，且被告於本院九十二年十二月三十一日審判程序進行中，復就被
    訴之事實為有罪之陳述，經告知被告簡式審判程序之旨，被告及公訴人對於本件
    改依簡式審判程序審理亦均表示無意見，是本院即依前揭刑事訴訟法規定，裁定
    本件進行簡式審判程序，末此敘明。
據上論斷，應依刑事訴訟法第二百七十三條之一第一項、第二百九十九條第一項前段
，刑法第五十六條、第三百二十一條第一項第三款、第四十七條、第三十八條第一項
第二款，判決如主文。
本案經檢察官李吉祥到庭執行職務。
中      華      民      國      九十三      年      一      月    十四  日
                                  臺灣板橋地方法院刑事第十二庭
                                      審判長  法  官  許仕楓
                                              法  官  許必奇
                                              法  官  吳佳穎
右正本證明與原本無異。
如不服本判決，應於判決送達後十日內，向本院提出上訴狀。
                                              書記官  呂妍旻
中      華      民      國      九十三      年      一      月    十四  日
附錄本案論罪科刑法條全文：
中華民國刑法第三百二十一條
  犯竊盜罪而有左列情形之一者，處六月以上、五年以下有期徒刑：
  一  於夜間侵入住宅或有人居住之建築物、船艦或隱匿其內而犯之者。
  二  毀越門扇、牆垣或其他安全設備而犯之者。
  三  攜帶兇器而犯之者。
  四  結夥三人以上而犯之者。
  五  乘火災、水災或其他災害之際而犯之者。
  六  在車站或埠頭而犯之者。
  前項之未遂犯罰之。
附表
┌──┬────┬──────────┬───┬─────┬───────
│編號│犯罪時間│犯    罪    地    點│被害人│遭竊車號  │遭竊財物
├──┼────┼──────────┼───┼─────┼───────
│一  │九十二年│臺北縣三重市○○○路│甲  ○│ＤＢ—９５│公事包一只（內
│    │十月十五│一九七號停車格      │      │６２號自小│有銀行存摺六本
│    │日下午四│                    │      │客車      │、打火機一只、
│    │時許    │                    │      │          │太陽眼鏡二支、
│    │        │                    │      │          │價值合計約一萬
│    │        │                    │      │          │元）
├──┼────┼──────────┼───┼─────┼───────
│二  │九十二年│臺北縣三重市二重疏洪│丙○○│ＢＥＬ—２│丙○○身分證、
│    │十月十九│道清水公園內        │      │０１號重型│機車駕照、學生
│    │日晚間九│                    │      │機車      │證、丙級技術證
│    │時三十分│                    │      │          │、健保卡、提款
│    │許      │                    │      │          │卡、重機車ＢＥ
│    │        │                    │      │          │Ｌ—２０１號之
│    │        │                    │      │          │行車執照、現金
│    │        │                    │      │          │三百餘元
├──┼────┼──────────┼───┼─────┼───────
│三  │九十二年│臺北縣三重市○○○路│丁○○│ＨＧＤ—１│皮包一只（內有
│    │十一月二│體育場前停車場      │      │５７號機車│丁○○之身分證
│    │日傍晚六│                    │      │          │、中國信託商業
│    │時三十分│                    │      │          │銀行信用卡、土
│    │許      │                    │      │          │地銀行提款卡、
│    │        │                    │      │          │重型機車駕照、
│    │        │                    │      │          │ＨＧＤ—１５７
│    │        │                    │      │          │號機車行車執照
│    │        │                    │      │          │、健保卡、現金
│    │        │                    │      │          │五百元）
├──┼────┼──────────┼───┼─────┼───────
│四  │九十二年│臺北縣三重市○○○路│乙○○│ＥＦＦ—９│乙○○身分證、
│    │十一月四│體育場前            │      │４６號機車│汽、機車行車執
│    │日晚間七│                    │      │          │照與駕駛執照、
│    │時二十五│                    │      │          │宏實公司監視卡
│    │分許    │                    │      │          │及現金二千元
├──┼────┼──────────┼───┼─────┼───────
│五  │九十二年│臺北縣三重市○○路三│己○○│Ｋ５—４９│零錢四十五元
│    │十一月二│段一二三號前        │      │１８號箱型│
│    │十六日下│                    │      │車        │
│    │午二時許│                    │      │          │
└──┴────┴──────────┴───┴─────┴───────
